# 多次交易处置子公司丧失控制权与一次性处置丧失控制权下..

提问人：wx_5c925177c64d 时间：2019-03-20 23:31:46
按照同样的会计分录，情形一投资收益为 100 与上面公式计算的 80 不符，情形二投资收益 125 相符。
仔细对照了一下，问题出在了商誉 100.请问要怎么处理？

回答人：chenyiwei
在你的情形一中，假设两次股权处置不构成一揽子交易，则第一次处置的差额（合并报表层面）160-57520%=160-115=45 调整资本公积，但同时应将隐含商誉转给少数股东的份额 20 也调整资本公积，即合并报表层面应补做一笔调整：借：资本公积 20 ，贷：少数股东权益 20.最终合并报表层面调整资本公积的金额是 25.
第二年处置股权并丧失控制权时，合并报表层面的处置损益 = 价款 320+剩余股权40%公允价值320+少数股东权益（57520%+20）-可辨认净资产575-商誉 100=100. 与你通过个别报表层面账务处理分录和合并报表抵销分录计算的结果相同。

提问人：862457365 时间：2019-03-21 18:10:44
陈老师，请问“在合并层面补做借：资本公积 20 贷：少数股东权益 20”
与 “抵消母公司长投与子公司所有者权益” 中的资本公积、少数股东权益有什么联系？

回答人：chenyiwei
这是情形一中，第一次出售 20%股权时，需在合并报表层面进行的调整。与常规的权益抵销无关。